最高法院刑事判決　　　　　　九十四年度台上字第五六０九號
　　上　訴　人　甲○○
　　　　　　　　　　　　1號2.
　　　　　　　　　　　　（另案在台灣台南監獄執行中）
上列上訴人因違反槍砲彈藥刀械管制條例案件，不服台灣高等法
院台南分院中華民國九十四年八月九日第二審更審判決（九十四
年度上更(一)字第二八三號，起訴案號：台灣台南地方法院檢察署
九十二年度偵字第一三六四八號），提起上訴，本院判決如下：
    主  文
上訴駁回。
    理  由
按刑事訴訟法第三百七十七條規定：上訴於第三審法院，非以判
決違背法令為理由，不得為之。是提起第三審上訴，應以原判決
違背法令為理由，係屬法定要件。且必須依據卷內資料為具體之
指摘，並足據以辨認原判決已具備違背法令之形式，始屬相當。
本件原判決依憑民國九十年九月六日凌晨五時許，台北縣警察局
海山分局人員至台北縣樹林市○○街○段四十二號十五樓查緝上
訴人甲○○涉嫌販賣毒品案時，查獲並扣得原判決附表編號一所
示具殺傷力之改造玩具手槍（含彈匣一個）、及無殺傷力之子彈
成品五發、子彈半成品十五顆、彈頭十顆、火藥二包；又同年十
月十七日夜間二十時許，上訴人駕駛並搭載邱慧文之白色喜美小
客車停在台北縣新莊市○○路與幸福路口，經台北縣警察局新莊
分局刑事組攔檢盤查，上訴人脫免逮捕而逃逸，嗣經當場逮捕之
林智強於翌（十八）日中午十二時三十分，帶警察至樹林市○○
路九十四號二樓查緝，上訴人又乘隙逃逸，經邱慧文同意警方執
行搜索，扣得如原判決附表編號二至六所示之具殺傷力之改造手
槍三支與具殺傷力之8.5mm子彈三發、8mm子彈五發（詳如原判決
附表編號二至六所示，具殺傷力之子彈合計八發，經送鑑定後，
採樣其中二發試射而燃燒殆盡）、不具殺傷力之子彈一顆（彈頭
脫落，經鑑定試射，無法擊發）、半成品彈頭九十七顆、半成品
空彈殼一百十顆等情，有扣押物品清單可憑。又前揭扣案之改造
手槍四支，其中原判決附表編號一，係仿BERETTA 廠半自動手槍
製造之金屬玩具手槍，已車通管內阻鐵改造而成，機械性能良好
，可擊發適用子彈，認具殺傷力，有內政部警政署刑事警察局九
十年九月二十八日刑鑑字第一九０三五二號鑑驗通知書影本一份
附卷；其中附表編號二所示之貝瑞塔改造手槍一支（管制編號：
0000000000號），送鑑定結果，雖未明確認定有殺傷力，但已鑑
定該槍係仿BERETTA 廠半自動手槍製造之金屬玩具槍去除塑膠槍
管內阻鐵改造而成，以打擊底火（藥）引爆子彈內之火藥為發射
動力，足以認該槍亦可發射子彈，且其單位動能達20焦耳以上，
應認具殺傷力；另附表編號三、四所示之手槍均車通槍管內阻鐵
改造而成，機械性能良好，可擊發適用子彈，具殺傷力；及附表
編號五、六所示之子彈八發，係由玩具槍用金屬彈殼加裝金屬彈
頭改造而成，經試射鑑定結果，均認具殺傷力，有內政部警政署
刑事警察局九十年十月二十五日刑鑑字第二０三六七一號鑑驗通
知書一紙附卷可稽。上開查扣之原判決附表所示之槍、彈具殺傷
力，應可認定。本案查扣之如原判決附表所示之槍彈，既分別在
上訴人與邱慧文賃屋同居之前揭樹林市○○街○段四十二號十五
樓及樹新路九十四號二樓二處查獲，並據證人邱慧文指證上開槍
彈係屬上訴人所持有，而邱慧文係上訴人之同居女友，又無任何
怨隙，自無挾怨誣陷之可能，其於警詢時與偵查中之供詞亦無齟
齬，並有上開各項調查所得之證據及情況事實，可資補強其證言
之真實性，自屬可信。因而撤銷第一審關於上訴人未經許可，持
有可發射子彈具有殺傷力之改造玩具手槍部分科刑判決，改判依
想像競合犯從一重論處上訴人連續未經許可，持有可發射子彈具
有殺傷力之改造玩具手槍罪刑，已詳敘其所憑之證據及認定之理
由。並說明上訴人所辯：二次扣案之槍彈都是查獲邱慧文，然後
根據邱慧文之供詞，認定是伊的，伊不服，她說的都不是事實，
當時伊有買過兩支模型槍玩耍，但沒有改造手槍，亦未買改造手
槍，伊有時候去找邱慧文，有時候她來找伊，但伊沒有說伊與邱
慧文同居，這些槍彈不是伊的云云，何以不足採信。從形式上觀
察，並無違背法令之情形存在。次查，原審採為判決基礎之證據
即證人林智強、李文魁之證言及房屋租賃契約書，於審判期日，
已依刑事訴訟法第一百六十五條第一項之規定，踐行調查程序向
上訴人提示、宣讀或告以要旨，使其有辯解之機會，始採為論罪
之證據，所踐行之訴訟程序尚無違法。上訴意旨執此指摘原審訴
訟程序違反上揭規定云云，並非依據卷內資料執為指摘之合法上
訴理由。再按被告以外之人於審判外之言詞或書面陳述，除法律
有規定者外，不得作為證據，刑事訴訟法第一百五十九條第一項
定有明文。而所謂法律有規定者，即包括同法第一百五十九條之
一至之五所規定傳聞證據具有證據能力之例外情形。故被告以外
之人於審判外之言詞，即如警詢或檢察官偵查中之言詞，符合法
律所規定之傳聞證據例外可信之情況下，仍得認其審判外之陳述
有證據能力。原判決已就證人邱慧文經第一審及原審傳訊，雖均
未到庭應訊，然其於警詢與偵查中之供詞並無齟齬，並有各項調
查所得之證據及情況事實，可資補強其證言之真實性，證人邱慧
文於警詢、偵查中所為之陳述，具有較可信之特別情狀，或無所
謂「顯有不可信」之情形，自有證據能力，得採為判決之證據，
於理由內詳加論述說明，尚無違法之處。上訴意旨執此任意指摘
原判決有違反司法院大法官會議釋字第五八二號解釋及採證違法
，尚非上訴第三審之適法理由。依前揭說明，其上訴違背法律上
之程式，應予駁回。
據上論結，應依刑事訴訟法第三百九十五條前段，判決如主文。
中　　華　　民　　國　九十四　年　　十　　月　　七　　日
                      最高法院刑事第十一庭
                          審判長法官  洪　清　江
                                法官  石　木　欽
                                法官  李　伯　道
                                法官  林　勤　純
                                法官  陳　晴　教
      本件正本證明與原本無異
                                      書  記  官
中　　華　　民　　國　九十四　年　　十　　月　  十三　日
                                                      v
